【裁判字號】    98,訴,591
【裁判日期】    980518
【裁判案由】    毒品危害防制條例
【裁判全文】
臺灣臺北地方法院刑事判決               98年度訴字第591號
公  訴  人  臺灣臺北地方法院檢察署檢察官
被      告  甲○○
                    （現另案於臺灣桃園女子監獄執行中）
上列被告因違反毒品危害防制條例案件，經檢察官提起公訴（98
年度毒偵字第629號），嗣因被告於準備程序中就被訴事實為有
罪之陳述，本院依簡式審判程序審理，判決如下：
    主  文
甲○○施用第一級毒品，累犯，處有期徒刑拾壹月，扣案含有第
一級毒品海洛因成分之白色粉末（驗餘淨重零點肆陸肆肆公克）
，沒收銷燬，包裝袋壹個，沒收；又施用第二級毒品，累犯，處
有期徒刑陸月，扣案含有第二級毒品甲基安非他命成分之白色結
晶（驗餘淨重零點零零柒玖公克），沒收銷燬，包裝袋壹個，沒
收。應執行有期徒刑壹年參月，扣案含有第一級毒品海洛因成分
之白色粉末（驗餘淨重零點肆陸肆肆公克）、第二級毒品甲基安
非他命成分之白色結晶（驗餘淨重零點零零柒玖公克），均沒收
銷燬，包裝袋貳個，均沒收。
    事  實
一、甲○○前於民國93年間因施用毒品案件，經依臺灣板橋地方
    法院於93年12月30日以93年度毒聲字第2145號裁定送勒戒處
    所觀察、勒戒後，認有繼續施用毒品傾向，再於94年2月25
    日以94年度毒聲字第329號裁定令入戒治處所施以強制戒治
    ，嗣於94年10月19日停止其戒治處分出監，經臺灣板橋地方
    法院檢察署檢察官於95年1月11日以95年度戒毒偵字第12號
    為不起訴處分。又分別於95、97年間，再犯施用毒品案件，
    分別經本院以95年度簡字第2428號、臺灣板橋地方法院以95
    年度訴字第3561號、本院97年度訴字第1049號、97年度訴字
    第2106號判決判處有期徒刑6月、定應執行刑1年及1年2月（
    以上3件已確定）、有期徒刑1年（本件尚未確定），本院於
    95年8月11日以95年度簡字第2428號所判處之有期徒刑6月、
    臺灣板橋地方法院95年度訴字第3561號所分別判處之有期徒
    刑10月、4月，定應執行刑有期徒刑1年確定，經臺灣板橋地
    方法院以96年度聲減字第2229號分別減刑為有期徒刑3月、5
    月及2月，前者本院判處之有期徒刑6月，經減刑為3月與與
    後2者由臺灣板橋地方法院判處之有期徒刑10月、4月經減刑
    為5月、2月部分，因後2者係於95年9月11日本院95年度簡字
    第2428號判決確定之95年10月19日後再犯，故前後2案無定
    其應執行刑之要件，嗣後者之2有期徒刑（臺灣板橋地方法
    院95年度訴字第3561號判決）經定應執行刑6月，本院判處
    經減刑為有期徒刑3月之部分，則於96年11月26日易科罰金
    執行完畢。詎仍不知悔改，復分別基於施用第一、二級毒品
    之犯意，於98年2月9日晚間9時許，在臺北縣永和市友人家
    中，先以將甲基安非他命放入吸食器內燒烤後吸食其煙霧之
    方式，施用第二級毒品甲基安非他命1次，其後再將海洛因
    與礦泉水混合後以針筒打針注入手臂之方式，施用第一級毒
    品海洛因1次，嗣於98年2月10日清晨5時20分許，在臺北市
    中正區○○○路與重慶南路口，為警查獲，並扣得第一級毒
    品海洛因白色粉末1袋（淨重0.4650公克，取樣0.0006公克
    ，驗餘淨重0.4644公克）、第二級毒品甲基安非他命白色結
    晶1袋（淨重0.0080公克，取樣0.0001公克，驗餘淨重0.007
    9公克）。
二、案經臺北市政府警察局中正第一分局報告臺灣臺北地方法院
    檢察署檢察官偵查起訴。
    理  由
一、前開事實，業經被告甲○○於警詢、偵、審中自白不諱，且
    扣案之袋內白色粉末（淨重0.4650公克，取樣0.0006公克，
    驗餘淨重0.4644公克）及白色結晶體（淨重0.0080公克，取
    樣0.00  01公克，驗餘淨重0.0079公克），經送驗結果，分
    別檢出含有第一級毒品海洛因、第二級毒品甲基安非他命成
    分，此有交通部民用航空局航空醫務中心98年2月25日出具
    之航藥鑑字第0980916號及第0000000號毒品鑑定書各1紙附
    卷足證（詳本院卷第30頁及偵查卷第68頁），另被告經查獲
    後採尿送驗，檢驗結果呈安非他命及甲基安非他命陽性反應
    ，亦有臺北市政府警察局偵辦毒品案件尿液檢體委驗單（詳
    偵查卷第71頁）及臺灣尖端先進生技醫藥股份有限公司濫用
    藥物檢驗報告（詳偵查卷第70頁）在卷足憑。而被告有如上
    犯罪事實所載執行觀察、勒戒及強制戒治之情形，有臺灣高
    等法院被告前案紀錄表在卷可稽。而按施用毒品案件而曾觀
    察、勒戒及強制戒治執行完畢釋放後，5年以內再犯毒品危
    害防制條例第10條之施用毒品罪行者，即應依法追訴，此觀
    毒品危害防制條例第23條第2項規定甚明。本件經查被告前
    有如事實欄所述之施用毒品犯行，有臺灣高等法院被告前案
    紀錄表在卷可憑，是被告係於受觀察、勒戒及強制戒治執行
    完畢釋放後，5年內再犯本件毒品危害防制條例第10條之罪
    ，自應依法追訴、處罰。綜上所述，本件事證明確，被告犯
    行洵堪認定，應予依法論科。
二、按海洛因、安非他命分別係毒品危害防制條例第2條第2項第
    1款、第2款所規範之第一級、第二級毒品，被告予以施用，
    核其所為係犯同條例第10條第1項之施用第一級毒品罪及第1
    0條第2項之施用第二級毒品罪。又施用第一級毒品海洛因前
    、後持有第一級毒品海洛因及施用第二級毒品甲基安非他命
    前持有第二級毒品甲基安非他命之低度行為，均為施用之高
    度行為所吸收，不另論罪。被告所犯上開2罪間，犯意各別
    、行為可分，依法予以分論併罰。又被告前有事實欄所載科
    刑、執行前案紀錄，有臺灣高等法院被告前案紀錄表在卷可
    憑，於前案有期徒刑執行完畢後5年內，分別故意再犯有期
    徒刑以上之本案2罪，均論以累犯，各依刑法第47條第1項之
    規定予以加重其刑。爰審酌被告前有毒品前科，竟仍不知改
    悔，陷於毒癮而難以自拔，危害國民健康，持有數量不多及
    其犯罪之動機、手段、於本件犯罪後尚能坦承犯行，態度良
    好等情，各量處如主文所示之刑，並定其應執行之刑，如主
    文所示。
三、扣案之袋內白色粉末（淨重0.4650公克，取樣0.0006公克，
    驗餘淨重0.4644公克）及白色結晶體（淨重0.0080公克，取
    樣0.00  01公克，驗餘淨重0.0079公克），經送驗結果，分
    別檢出含有第一級毒品海洛因、第二級毒品甲基安非他命成
    分，此有交通部民用航空局航空醫務中心98年2月25日出具
    之航藥鑑字第0980916號及第0000000號毒品鑑定書各1紙附
    卷足證（詳本院卷第30頁及偵查卷第68頁），係查獲之第一
    、二級毒品，不問是否屬於犯人所有，爰依毒品危害防制條
    例第18條第1項前段之規定，諭知沒收銷燬之；扣案包裹上
    開第一級毒品海洛因白色粉末、第二級毒品甲基安非他命白
    色結晶之包裝袋2個，並非不可與毒品分離，其係毒品之外
    包裝，用於包裹毒品，乃被告所有供施用海洛因所用之物，
    爰依刑法第38條第1項第2款、第3項之規定沒收之。另被告
    用以施用毒品之工具即針筒及吸食器，既未扣案，又非違禁
    物，且通常用後即丟棄，為免執行之困難，爰不予宣告沒收
    ，附此敘明。
據上論斷，應依刑事訴訟法第273條之1第1項、第299條第1項前
段，毒品危害防制條例第10條第1項、第2項、第18條第1項前段
，刑法第11條前段、第38條第1項第2款、第3項、第47條第1項、
第51條第5款，判決如主文。
本案經檢察官申心蓓到庭執行職務。
中    華    民    國    98    年    5    月    18    日
                  刑事第十三庭  法  官  張文俊
以上正本證明與原本無異。
如不服本判決應於收受送達後10日內向本院提出上訴書狀，並應
敘述具體理由；其未敘述上訴理由者，應於上訴期間屆滿後20日
內向本院補提理由書（均須按他造當事人之人數附繕本）「切勿
逕送上級法院」。
                                書記官  陳鳳瀴
中    華    民    國    98    年    5    月    18    日
附錄本案論罪科刑法條全文：
毒品危害防制條例第10條
施用第一級毒品者，處六月以上五年以下有期徒刑。
施用第二級毒品者，處三年以下有期徒刑。


司法院資訊處製作；財團法人民間司法改革基金會備份。
